臺灣高等法院刑事判決　　　　　　　　96年度上易字第2282號
上　訴　人
即　被　告　甲○○
上列上訴人因家暴傷害案件，不服臺灣新竹地方法院96年度易字
第519號，中華民國96年8月31日第一審判決（起訴案號：臺灣新
竹地方法院檢察署96年度偵字第2671號），提起上訴，本院判決
如下：
    主  文
原判決撤銷。
甲○○傷害人之身體，累犯，處有期徒刑壹年貳月，減為有期徒
刑柒月。
    事  實
一、（一）、甲○○前有詐欺、傷害、恐嚇取財等罪前科紀錄，
    最近1次因傷害案件，經臺灣新竹地方法院以民國93年度少
    連簡字第1號判處有期徒刑5月確定，另因傷害直係尊親屬案
    件，經臺灣新竹地方法院以92年度訴字第629號判處有期徒
    刑8 月，經甲○○上訴後，經本院以93年度上訴字第1360號
    駁回上訴確定，上開2罪接續執行，於94年6月25日縮刑期滿
    執行完畢。（二）、甲○○與乙○○為同居男女朋友，係家
    庭暴力防治法第3條第2款之家庭成員，而甲○○因懷疑乙○
    ○製作帳冊內容不實，並懷疑乙○○偷竊財物，竟基於傷害
    人身體之單一犯意，於96年2月底某日起至同年4月20日止，
    在新竹縣竹北市○○路156號，其2人同居之處所，多次以徒
    手毆打、鐵製品加熱燒烙、打火機燒灼之方式傷害乙○○，
    造成乙○○受有腿部、背（原判決誤載為「被」）部、胸部
    、右肩部、下腹部多處瘀傷、裂傷、灼傷等傷害。
二、案經被害人乙○○訴由新竹市警察局第一分局報告臺灣新竹
    地方法院檢察署檢察官偵查起訴。
    理    由
一、訊據被告矢口有前揭犯行，辯稱：伊不知道告訴人提出的照
    片如何來，告訴人的舅舅、表哥、表嫂有看過她，也沒有發
    現她身上有傷。告訴人是離開伊那邊之後，才有傷。告訴人
    偷伊的東西，伊有打她，但並不可能造成如她所提照片上的
    傷，刀傷是她來伊店裡之前就有的，伊認為照片是造假的。
    她舅舅來伊店裡那一天，她身上並沒有那些傷，店裡都有錄
    影。她離開伊那邊之後，才弄出那些照片，不知道她怎麼弄
    的。診斷書她怎麼來的伊也不知道，那也是離開伊那邊之後
    才有的。告訴人離開伊之前並沒有那些傷，伊坦承有打她，
    但不可能造成那些傷。是她偷我東西，伊才打她，原判決判
    太重云云（見本院96年10月9日準備程序筆錄及本院96年10
    月24日審判筆錄）。惟查上開犯罪事實，業據被告於偵查、
    原審行準備程序及審理時均坦承不諱，核與告訴人乙○○警
    詢、偵查中證述之情節大致相符，且有告訴人傷勢照片14張
    在卷可參，被告前開辯解，無非避重就輕之語，尚非可採，
    本件事證明確，被告犯行洵堪認定。
二、核被告所為，係犯刑法第277條第1項普通傷害罪，核屬家庭
    暴力防治法第2條第2款所稱之家庭暴力罪，被告前後多次傷
    害行為，係基於同一傷害犯意之犯意下之接續行為，僅侵害
    一個法益，只論以一罪。又被告前因傷害案件，經臺灣新竹
    地方法院以93年度少連簡字第1號判處有期徒刑5月確定，另
    因傷害直係尊親屬案件，經臺灣新竹地方法院以92年度訴字
    第629號判處有期徒刑8月，經被告上訴後，本院以93年度上
    訴字第1360號駁回上訴確定，上開2罪接續執行，於94年6月
    25日縮刑期滿執行完畢，此有本院被告前案紀錄表乙份在卷
    可稽，其於徒刑執行完畢後，5年內再因故意犯本案有期徒
    刑以上之本罪，為累犯，應依刑法第47條第1項之規定，加
    重其刑。
三、原審據以論罪科刑，固非無見，然原判決漏未就被告犯罪之
    地點新竹縣竹北市○○路156號於事實欄加以認定，尚嫌疏
    忽。被告上訴指摘原判決量刑過重而不當，雖無理由，惟原
    判決既有前開可議之處，自應由本院予以撤銷改判。爰審酌
    被告雖坦承犯行，惟僅因懷疑告訴人製作帳冊不實、偷竊財
    物，即恣意徒手或持鐵製品加熱、打火機燒灼方式傷害告訴
    人，顯然未尊重告訴人，且觀諸告訴人傷勢照片，告訴人大
    小傷痕密佈，被告所為之傷害手段甚為惡劣，犯後態度非佳
    等一切情狀，處有期徒刑1年2月如主文第2項所示。
四、又被告犯罪於96年4月24日以前，合於中華民國96年罪犯減
    刑條例之第2條第1項第3款、第7條之減刑條件，因減輕其刑
    2分之1。
據上論斷，應依刑事訴訟法第369條第1項前段、第364條、第299
條第1項前段，刑法第277條第1項、第47條第1項，刑法施行法第
1條第1項、第2項前段，中華民國96年罪犯減刑條例之第2條第1
項第3款、第7條，判決如主文。
本案經檢察官丁樹蘭到庭執行職務。
中　　華　　民　　國　　96　　年　　10　　月　　31　　日
　　　　　　　　　刑事第七庭審判長法　官　黃麗生
　　　　　　　　　　　　　　　　  法　官　林勤純
　　　　　　　　　　　　　　　　  法　官　江國華
以上正本證明與原本無異。
不得上訴。
                                  書記官  陳玉嬋
中　　華　　民　　國　　96　　年　　11　　月　　2 　　日
附錄：本案論罪科刑法條全文
中華民國刑法第277條第1項
傷害人之身體或健康者，處3年以下有期徒刑、拘役或1千元以下
罰金。
